el: Τύπος αξεσουάρ αριθμομηχανής: Θήκη μεταφοράς; Μελανοταινία; Ρολό χαρτιού; Προσαρμογέας εκτυπωτή; Άλλο
ro-RO: Tip accesoriu calculator: Geantă de transport; Panglică impregnată cu cerneală; Rolă de hârtie; Adaptor pentru imprimantă; Altele
th: ประเภทอุปกรณ์เครื่องคิดเลข: กระเป๋าพกพา; ผ้าหมึกสำหรับเครื่องพิมพ์; ม้วนกระดาษ; อะแดปเตอร์เครื่องพิมพ์; อื่นๆ
pl: Rodzaj akcesorium do kalkulatorów: Etui; Taśma atramentowa; Rolka papieru; Adapter do drukarek; Inne
fr: Type d’accessoire pour calculatrice: Pochette de transport; Ruban d’encre; Rouleau de papier; Adaptateur d’imprimante; Autre
sk-SK: Druh príslušenstva kalkulačky: Puzdro na prenášanie; Atramentová stuha; Papierová rolka; Adaptér tlačiarne; Iné
pt-PT: Tipo de acessórios para calculadora: Caixa de transporte; Fitas de tinta; Rolos de papel; Adaptador para impressora; Outro
ru: Тип аксессуара для калькулятора: Чехол для переноски; Красящая лента; Рулон бумаги; Адаптер принтера; Другое
sv: Typ av räknartillbehör: Bärfodral; Bläckband; Pappersrulle; Skrivaradapter; Övrigt
es: tipo de accesorio para calculadoras: Estuche de transporte; Cinta de tinta; Rollo de papel; Adaptador de impresora; Otros
cs: Typ příslušenství ke kalkulačkám: Přepravní kufřík; Inkoustová stuha; Role papíru; Adaptér tiskárny; Jiné
tr: Hesap makinesi aksesuar tipi: Taşıma çantası; Mürekkep şeridi; Kağıt rulosu; Yazıcı adaptörü; Diğer
fi: Laskimen lisävarustetyyppi: Kantokotelo; Mustenauhat; Paperirullat; Tulostinsovittimet; Muu
zh-CN: 计算器配件类型: 手提箱; 墨带; 纸卷; 打印机适配器; 其他
de: Rechnerzubehörtyp: Transporttasche; Farbband; Papierrolle; Druckeradapter; Sonstiges
bg-BG: Тип аксесоар за калкулатор: Калъф за пренасяне; Мастилена лента; Ролка хартия; Адаптер за принтер; Други
hr-HR: Vrsta dodataka za kalkulator: Torba za nošenje; Vrpca s tintom; Rola papira; Adapter za pisač; Ostalo
nb: Kalkulatortilbehørstype: Bærevesker; Blekkbånd; Papirrull; Skriveradapter; Annet
ko: 계산기 부대용품 타입: 휴대용 케이스; 잉크 리본; Paper 롤; 프린터 어댑터; 기타
it: Tipo di accessorio calcolatrice: Valigetta; Nastri d'inchiostro; Rotolo di carta; Adattatori per stampanti; Altro
ja: 電卓アクセサリタイプ: 持ち運び用ケース; インクリボン; ロール紙; プリンターアダプター; その他
pt-BR: Tipo de acessório da calculadora: Maleta; Fita de tinta; Rolo de papel; Adaptador de impressora; Outro
sl-SI: Vrsta dodatne opreme za kalkulator: Torba za prenašanje; Črnilni trak; Rola papirja; Adapter za tiskalnik; Drugo
vi: Loại phụ kiện máy tính: Hộp đựng; Băng mực; Cuộn giấy; Bộ điều hợp máy in; Khác
da: Type af tilbehør til lommeregner: Bæretaske; Blækbånd; Papirrulle; Printeradapter; Andet
hu: Számológép-tartozék típusa: Hordtáska; Festékszalag; Papírtekercs; Nyomtatóadapter; Egyéb
nl: Type accessoire voor rekenmachines: Draagtas; Inktlint; Papierrollen; Printeradapters; Andere
en: Calculator accessory type: Carrying case; Ink ribbon; Paper roll; Printer adapter; Other
lt-LT: Skaičiuotuvo priedo tipas: Nešiojamas dėklas; Rašalo juostelė; Popieriaus ritinys; Spausdintuvo adapteris; Kita
zh-TW: 計算機配件類型: 行李箱; 色帶; 紙捲; 印表機變壓器; 其他